Inventaris van het archief van W. Geleynssen de Jongh [levensjaren 1594-1674], 1612-1648
Nationaal Archief, Den Haag
Collectie Geleynssen de Jongh
Geleynssen de Jongh
1612-1648
1162
3.27 meter; 409 inventarisnummers.
Normale geschreven en gedrukte teksten. De Nederlandstalige stukken van vóór ca. 1700 zijn geschreven in het gotische cursiefschrift, met name in de oud-Hollandse klerkencursief.
Nationaal Archief, Den Haag
Geleynssen de Jongh, Wollebrand (1594-1674)
Wollebrand Geleynssen de Jongh (1594-1647), VOC-dienaar, o.m. als directeur van diverse kantoren in Perzië en Voor-Indië. Bevat ambtelijke stukken.
Archiefvorming
Geschiedenis van de archiefvormer
Wollebrand Geleynssen de Jongh werd op 8 Januari 1594 te Alkmaar geboren. Volgens een plaatselijke overlevering, die aan Mevrouw Bosboom-Toussaint aanleiding gaf tot het schrijven van haar novelle "De Alkmaarsche Wees", zou hij in 1610 als knaap ontvlucht zijn uit het Burgerweeshuis aldaar, waarin hij sedert het overlijden zijner ouders werd verpleegd, en dienst hebben genomen bij de Oost-Indische Compagnie (C. P. Bruinvis, Beschrijving der schilderijen enz. in het Burgerweeshuis te Alkmaar 1870, blz. 26 vlg). In 1615 komt hij voor als assistent op het fort Nassau in Banda, waar hij den 21 Mei 1615, aangezien zijn "verband" of diensttijd was afgeloopen, weder voor twee jaar in denzelfden post werd gecontinueerd (Resolutie Gouverneur-Generaal en Raden van genoemden datum). Naderhand bevorderd tot den rang van koopman, wordt hij op 1 November 1618 "geordonneert opt comptoir Sebouwe (d. i. Saboegoe op Halmaheira) te leggen" (Monsterrol van dat comptoir over 1618 en volgende jaren) en blijft daar werkzaam tot 15 Juli 1621 (Monsterrol als voren). Op het laatst van 1621 keert hij met de retourvloot op het schip Naarden uit Batavia naar Nederland terug, en arriveert hier te lande omstreeks Juni 1622 (Brief van de Zeventien aan Gouverneur-Generaal en Raden van 8 September 1622). Den 20 Januari 1623 gaat hij met het schip Schoonhoven en in de hoedanigheid van opperkoopman andermaal naar Indië (Brief van hem aan Antonio van Diemen van 10 April 1629). Hij komt aan te Soeratte 1 October 1623 (Historische ende journaelsche aenteijckeningh van tgene Pieter van den Broecke op sijne reijsen voorghevallen is in Beghin ende Voortgang van de Vereenigde Neederlandtsche geoctroijeerde Oost Indische compagnie IIe deel), dient op het comptoir Barampoer en wordt aangesteld als opperhoofd van het comptoir Brootchia op 28 April 1624 (Historische ende journaelsche aenteijckeningh als voren). Den 12 December 1631 wordt hij door Jan van Hasell, directeur te Soeratte, van zijn beheer te Brootchia gedechargeerd met verlof om naar het Vaderland terug te keeren (Acte van genoemden datum). Hij repatrieert met de schepen 's-Gravenhage en Ter Veere en komt in Nederland aan in Mei 1633 (Uitloopboekje van 's Compagnie's schepen over 1603-1700 en Rekening van uitgaven door hem ten behoeve van het schip 's Gravenhage gedaan). Den 26 December 1634 gaat hij opnieuw naar Indië terug met het schip Amsterdam (Uitloopboekje en Order in zake zijn kommando over de schepen Amsterdam, Amboina enz. van 17 December 1634) als opperkoopman en komt te Batavia aan in Juni 1635 (Dagregister van het schip Amsterdam). Bij besluit van Gouverneur-Generaal en Raden van 23 Juni 1635 wordt hij in den Raad van Justitie te Batavia "geassumeerd" en op 7 November 1635 benoemd tot opperhoofd van het comptoir Martapoera op Borneo, welke bediening hij op 8 December 1635 aanvaardt en den 8 Augustus 1636 overdraagt aan zijn opvolger (Inventarissen van de goederen van genoemd comptoir overgedragen op genoemde datums). Den 25 Augustus 1636 door Gouverneur-Generaal en Raden aangesteld als secunde bij de directie van het comptoir Soeratte (Acte van aanstelling van genoemden datum), komt hij in 1637 voor als opperhoofd van het comptoir Agra en blijft als zoodanig in dienst tot op 31 Januari 1640, wanneer hij zijn ambt overdraagt aan zijn opvolger (Inventaris van de goederen van dat comptoir overgedragen op genoemden datum). Op 31 Maart 1640 door den directeur van Soeratte, Barend Pietersz, benoemd tot kommandeur van het schip De Pauw (Acte van aanstelling van genoemden datum) en te Batavia aangeland op 6 Juli 1640 (Resolutie van Gouverneur-Generaal en Raden van dien datum), wordt hij in Augustus 1640 door Gouverneur-Generaal en Raden benoemd tot directeur in Perzië (Resolutiën van alsvoren van 1 en 18 Augustus 1640). Hij aanvaardt die bediening den 20 April 1641 (Inventaris van de goederen van dat comptoir overgedragen op gemelden datum), en draagt haar over aan zijn opvolger op 28 Februari 1643 (Inventaris van als voren van genoemden datum). Den 15 Mei 1643 met het schip De Pauw van Gamron uitgezeild naar Batavia, wordt hij bij zijn aankomst te Goa den 19 Juni 1643 op bevel van den Portugeeschen onderkoning in arrest genomen en eerst op 17 December 1643 weder in vrijheid gesteld (Dagregister van genoemd schip). Vervolgens gaat hij op het schip Rijnsburg den 25 December 1643 naar Wingurla, waar hij van 26 December 1643 tot 20 Maart 1644 vertoeft, en zet op laatstgemelden dag met het schip Delfshaven koers naar Batavia, waar hij op 21 Mei 1644 arriveert (Dagregister van zijn reis met die beide schepen). Bij besluit van Gouverneur-Generaal en Raden van 21 Juli 1644 aangesteld als schout-bij-nacht van de oorlogsvloot, gaande onder het opperbevel van Joan Maetsuijcker naar Goa, vertrekt hij als zoodanig met de schepen Amboina, Nassau, Henriette Louise, Nieuw Rotterdam, Westfriesland, Bergen op Zoom, De Zwarte Arend en Delfshaven den 10 Augustus 1644 uit Batavia. Op 13 Mei 1645 arriveert hij met de schepen Delfshaven, Arnemuiden, De Pauw en De Zeemeeuw voor Gamron en aanvaardt den 27 Juni 1645 ten tweeden male het ambt van directeur in Perzië (Dagregister van het kasteel Batavia), als hoedanig hij fungeert tot 1 Mei 1647, op welken dag hij het overdraagt aan zijn opvolger (Inventaris van de goederen overgedragen op gemelden datum). Na zijn terugkomst te Batavia met het schip Delfshaven op 15 October 1647, wordt hij bij besluit van Gouverneur-Generaal en Raden van 26 November 1647 bevorderd tot den rang van Extraordinaris-Raad van Indië en hem het kommandeurschap opgedragen over de aanstaande retourvloot, waarop hij den 4 Januari 1648 met het schip De Walvisch voor goed uit Indië terugkeert (Dagregister van het kasteel Batavia) en in Augustus 1648 in het Vaderland aankomt (Uitloopboekje). Bij resolutie van de Zeventien van 28 September 1648 wordt hem tot erkentenis van zijn bewezen diensten "een som van zeshondert guldens tot een gouden kettingh" vereerd. De eerepenning, die eenmaal aan dezen keten heeft gehangen en thans op het Koninklijk kabinet van munten, penningen en gesneden steenen bewaard wordt, vertoont een afbeelding van De Walvisch als admiraalschip en van de retourvloot in haar geheel met bet omschrift: "Int vreedejaer belant Dees vloot door Wollebrant Van Oostindus rycke cust Int lieve vaderlant" (zie de afbeelding in D. F. Scheurleer, Onze mannen ter zee, I blz. 151). Hij vestigt zich in zijn geboortestad Alkmaar, leeft er op voornamen voet, bekleedt er in 1653, 1654, 1657, 1666, 1667 en 1668 het ambt van weesmeester en overlijdt, blijkens zijn grafschrift in de Groote kerk aldaar, op 28 Januari 1674 (C. P. Bruinvis, Beschrijving enz. blz. 42-46 en Nieuw Nederlandsch Biografisch Woordenboek, II blz. 639).
Een portret van Geleynssen, geschilderd door Cesar van Everdingen, berust in het Burgerweeshuis te Alkmaar, een ander, insgelijks van de hand van dezen meester, in het stedelijk museum aldaar, dat ook een schilderij bezit van de retourvloot van 1648 (C. P. Bruinvis, a. w. blz. 25, 52, 53 en Nieuw Nederlandsch Biografisch Woordenboek t. a. p.).
Geschiedenis van het archiefbeheer
Bij zijn testament van 18 December 1673 vermaakte hij onder andere aan het Burgerweeshuis en aan de Gereformeerde kerk en diaconie zijner geboortestad een jaarlijksche uitkeering (C. P. Bruinvis, a. w. blz. 45-51). Daaruit zal het wellicht te verklaren zijn, dat de door hem nagelaten papieren betreffende zijn Indische loopbaan ten slotte bewaard werden in een kist staande in den gang van de kosterij der Groote Kerk (Nieuw Nederl. Biogr. Woordenboek t. a. p.). Naderhand zijn zij op het gemeentearchief bewaard geworden totdat zij in Januari 1912, met machtiging van het Departement van Binnenlandsche Zaken, door het Algemeen Rijksarchief van het gemeentebestuur van Alkmaar in bruikleen zijn overgenomen. Zij zijn in den hierachter volgenden inventaris ingedeeld in even zooveel rubrieken als de ambten, achtereenvolgens door Geleynssen in dienst der Compagnie bekleed. Enkele stukken, waarvan de samenhang met zijn ambtelijke loopbaan in het geheel niet blijkt of van welke niet na te gaan is tot welke periode daarvan zij behooren, zijn vereenigd tot een rubriek varia.
De brieven, uit andere comptoiren dan waarop hij werkzaam is geweest aan derden gericht doch in afschrift of uittreksel aan hem toegezonden ter informatie, zijn onder de ingekomen brieven afzonderlijk beschreven. Daar echter niet meer met zekerheid kan worden vastgesteld door wien of van waar die copie- en extractbrieven aan Geleynssen zijn overgestuurd, zijn zij gerangschikt in de alphabetische volgorde van de namen van de comptoiren, waaruit en waaraan hun origineelen geschreven zijn.
De verwerving van het archief
De rechtstitel is (nog) onbekend.
1.10
Aanwijzingen voor de gebruiker
Openbaarheidsbeperkingen
Volledig openbaar.
Materiële beperkingen
Het archief kent geen beperkingen voor het raadplegen van stukken als gevolg van slechte materiële staat.
Aanvraaginstructie
Openbare archiefstukken kunnen online worden aangevraagd en gereserveerd. U kunt dit ook via de terminals in de studiezaal van het Nationaal Archief doen. Om te kunnen reserveren dient u de volgende stappen te volgen:
U maakt een profiel aan op www.gahetna.nl, en logt vervolgens in
Via de archiefinventaris (alleen de beschrijvingen met rode nummers) selecteert u het gewenste archiefstuk door op de knop 'Reserveren' te klikken
In het volgende scherm geeft u aan op welke dag u het archiefstuk wilt inzien
Indien u zich bevindt in de studiezaal en een tafelnummer heeft ontvangen kunt u dit nummer vermelden. Als u geen tafelnummer heeft kunt u tafelnummer 777 laten staan
Vervolgens bevestigt u uw reservering door deze te versturen.
Verwant materiaal
Beschikbaarheid van kopieën
Een aantal inventarisnummers van dit archief is alleen in kopievorm beschikbaar.
Beschrijving van de series en archiefbestanddelen
- Assistent op het kasteel Nassau in Banda 1611- 1618
  - Copie "Resoluiteye ende pardon alsmeede senteneye weghen Jan Claessen ende ander personen" van den Gouverneur en Raad in het kasteel Nassau op Banda en aan boord van de schepen?, 1612 maart 24- 1616 november 13; 1; 1 stuk
  - Register bevattende copieën van: resolutiën genomen op het schip De Sonne liggende voor Tidor; te Ambon, Banda, Ternate, Makjan, Japara, Jakarta en Bantam; op het schip Bantam zeilende omtrent Jakarta, Japara, Ambon, Soeri Soeri; te Ambon; op het schip Vlissingen zeilende naar Banda; te Banda Neira en Poeloe Wai; op de schepen Bantam, Vlissingen en het Wapen van Amsterdam liggende voor Banda Neira. 10 juli 1618; prijscouranten van de Compagnies kleeden op Banda en Ternate., 1616-1617.; 2; 1 deel (defect).
    Hierin ook latere stukken over 1618-1633 (zie nummers 4*, 4**, 4***, 11*, 16*, 16**, 28*, 28**, 28***, 79*, 133*, 310*, 310**, 311**, 311***.
  - Copie-Ordonnantie van den Gouverneur-Generaal Laurens Reael op het beleid der justitie bij de comptoiren in Indië, het sluiten der huwelijken enz.., 1617 februari 14; 3; 1 stuk
- Koopman van het comptoir Sebouwe of Saboegoe op Halmaheira. 1618-1621.
  - Instructie van Jan Dircksz. Lam te Maleye op Ternate voor Wollebrand Geleynssen de Jongh en Adriaen Anthonissen, resp. als koopman en vaandrig te Sawoe of Saboegoe op Halmaheira., 1619 maart 3; 4; 1 stuk
  - Copie-Rantsoenbrief voor de garnizoenen op de Molukken, Ambon en Banda., 1618 november 20.; 2
    Voorheen inv.nr. 4*
    Te vinden in nummer 2.
  - Copie-Plakkaat van den Gouverneur-Generaal Laurens Reael tegen het dobbelen en spelen., 1618 november 20; 2
    Voorheen inv.nr. 4**
  - Copie-'Extract uyt seeckere resolutiën bij d'Engelschen (te Bantam, Jakarta en elders) genomen'., 1618 november 28-1619 juni 24; 2
    Voorheen inv.nr. 4***
  - Copie-Ordonantie van den Gouverneur-Generaal Laurens Reael voor het volk van oorlog in Indië., 1619 januari 1 (of10); 5; 1 stuk
  - Brieven aan Wollebrand Geleynssen de Jongh uit Maleye op Ternate van J. Christiaansz. Grijph., 1619 januari 24-1621 juni 1; 6; 1 omslag.
    Een brief is ongedateerd.
  - Journaal en grootboek van het garnizoen op het comptoir Sebouwe of Saboegoe., 1619 januari 1-1621 juli 15; 7; 1 deel.
    In hetzelfde deel een monsterrol van hetzelfde comptoir over 1618 vlg. (zie nummer 7*).
  - Monsterrol van het comptoir Sebouwe of Saboegoe., 1618 vlg.j.; 7
    Voorheen inv.nr. 7*
    In hetzelfde deel een journaal en grootboek van het garnizoen aldaar over 1 januari 1619 - 15 juli 1621 (te vinden in nummer 7).
- Keert met het schip Naarden terug naar Nederland in 1621.
  - Copie-Instructie van de Gouverneur-Generaal Jan Pietersz.-Coen voor den kommandeur en de opperhoofden van de retourschepen Nieuw Hollandia en Middelburch., 1621 november 16; 8; 1 stuk
  - Seinbrief voor de retourschepen Hollandia en Middelburch., 1621 november 23; 9; 1 stuk.
  - Copie-Seinbrief voor de schepen Middelburch, Hollandia en Naerden gaande van St. Helena naar Nederland., 1622 maart 16; 10; 1 stuk
  - Copie-Resolutiën van den Breeden Raad der schepen Middelburch, Hollandia en Naerden., 1622 januari 16 - 1622 maart 17; 11; 1 omslag.
  - Copie-Factuur van de goederen ingeladen in het retourschip Nieuw Hollandia., 1621 november 16; 2
    Voorheen inv.nr. 11*
- Gaat opnieuw met het schip Schoonhoven naar Indië als opperkoopman in 1623.
  - Register van 'artijckelen, commissiën, instructiën, ordonnanciën, memoriën ende andere noticiën en pampieren van de E. Heeren Mayores bij 't schip Schoonhoven medegegeven den 20 januari anno 1623'. Met inhoudstafel., 1623 januari 20; 12; 1 deel.
  - Resolutiën van den Breeden Raad der schepen 't Wapen van Enchuisen en Schoonhoven., 1623 februari 18-1623 maart 2; 13; 1 omslag.
  - Copieboek van brieven van Wollebrand Geleynssen de Jongh uit het schip Schoonhoven aan Pieter van den Broecke, directeur te Soeratte en de Kamer Amsterdam., 1623 september 18-1623 december 15; 14; 1 deel
    In dit deel latere brieven van Geleynssen over 2 maart 1624- 18 november 1626
  - Minuut-en copie-Cognossement wegens vier kisten met realen, door Wollebrand Geleynssen de Jongh ontvangen om te bestellen aan Pieter van den Broecke te Soeratte., 1623; 15; 1 omslag
  - Cognossement wegens gelden en andere goederen, door Anthony Claesz. Visscher, ontvangen van Wollebrand Geleynssen de Jongh., 1623 december 20; 16; 1 stuk
- In dienst gesteld op het comptoir Barampoer. 1624.
  - Copie-Protest door Pieter Broecke en den Raad te Soeratte gedaan aan de opperhoofden van de Engelsche vloot ter reede van Souali., 1623 november 16; 2
    Voorheen inv.nr. 16*
  - Overeenkomst met de opperhoofden van het schip Heusden met die van het Engelse schip Dolfijn betreffende hun gezamenlijke reis van Souali's kom naar Nederland en Engeland., 1624 januari 11; 2
    Voorheen inv.nr. 16**
  - Instructie van Pieter van den Broecke te Soeratte voor Wollebrand Geleynssen de Jongh komende te Barampoer., 1624 februari 16; 17; 1 stuk
  - Copie-Plakkaten van den Gouveneur-Generaal Jan Pieterszoon Coen tegen het verkoopen van slaven aan Mooren en andere niet-Christenen, en tegen de echtbrekers., 1622 mei 4-1622 juli 20; 18; 1 omslag
  - Copieboek van brieven van Wollebrand Geleynssen de Jongh uit Barampoer en Soeratte aan Pieter van den Broecke, directeur te Soeratte en Fransisco Pelser., 1624 maart 2-1624 september 24; ---
    Voorheen inv.nr. 18*
    In hetzelfde deel vroegere brieven van Geleynssen over 18 september 1623-15 december 1623 en latere over 1627 februari 27-1630 december 276 (zie oud nummer 29*). Te vinden in inv.nr. 14.
  - Brieven aan Wollebrand Geleynssen de Jongh uit Soeratte van Jacob Mahieus., 1624 maart 4-1624 april 9; 19; 1 omslag.
  - Notijteye van de naeghelen haer uutghewichte...de 30 packen alse aen diverse coopluiden sijn vercoft gheworden. Barampoer., 1624 juli 16; 20; 1 stuk.
  - Copie-Factuur van de goederen met Wollebrand Geleynssen de Jongh uit Barampoer afgezonden aan Pieter van den Broecke te Soeratte., 1624 september 18; 21; 1 stuk
  - Negotie-Journaal en grootboek van het comptoir Barampoer., 1624 februari 10-1624 oktober 10 (bis); 22-23; 2 delen
    In het eerste deel ook een negotiejournaal en grootboek van het comptoir Brootchia over 6 december 1623-31 december 1624 (zie nummer 51*), in het tweede deel ook negotiejournalen en grootboeken van het comptoir Brootchia over 1625-1628 (zie nummer 51**).
    - Bestanddeel 1., 22
    - Bestanddeel 2., 23
  - Negotie-Grootboek van het comptoir Barampoer., 1624 februari 10-1624 oktober 20; 24; 1 deel
  - Balansa van den boeck nr.B van het comptoir Barampoer., ? juli 31; 25; 1 stuk
  - Quittantiën van Marcus Elderssen en Jaeckob Eeckholt te Barampoer wegens contanten en goederen, door hen ontvangen van Wollebrand Geleynssen de Jongh., 1624 maart 30-1624 juli 23; 26; 1 omslag
- Opperhoofd van het comptoir Brootchia. 1624-1631.
  - Instructie van Pieter van den Broecke te Soeratte voor Wollebrand Geleynssen de Jongh om de op 14 december 1624 uit Agra vertrokken compagnie's caffila op te sporen., 1625 februari 3; 27; 1 stuk
  - Register bevattende: beschrijvingen (door Wollebrand Geleynssen de Jongh?) van den handel, den landbouw, de manufacturen, de scheepsvaart enz. van Brootchia, Brodera, Cambaya en Ahmadabad (1628-1629); - van de middelen van bestaan de wijze van oorlogvoeren, den godsdienst, de wetten, zeden en gebruiken van de bewoners van Hindostan;- van de afkomst, den godsdienst, de wetten, gebruiken enz. van de Parzen in Goeseratte; copie-antwoord van Geleynsen op de vraag van den commissaris Dirck van der Lee hoe de handel te Brootchia ten meesten voordeele van de Compagnie moet worden gedreven., 28; 1 deel
    In hetzelfde deel ook stukken over Perzië, de Molukken, dekolonisatie van Nederlandsch-Indië enz. (zie nummer 14*, 311*, 327*, 327**).
  - Resolutiën genomen op het schip Dordrecht gedurende de reis van Nederland naar Batavia., 1626 october 5-1627 mei 14; 2
    Voorheen inv.nr. 28*
    te vinden in nummer 2.
  - Seinbrief en resolutiën van den Breeden Raad der schepen Dordrecht, Noord-Hollandt, het Vergulde Zeepaert, Mauritius, Bommel, Weesp en de Nieuwicheyt, gaande van Batavia naar Soeratte en Perzië., 1627 augustus 7-1627 october 12; 2
    Voorheen inv.nr. 28**
  - Overeenkomst tusschen de opperhoofden van de Nederlandsche en Engelsche vloten in de Golf van Perzië tegen de Portugeezen., 1629 december 21; 2
    Voorheen inv.nr. 28***
  - Register van de resolutiën genomen door Philip Lucasz. en den Breeden Raad der scheepen Amboina, Vlissingen, 't Hof van Hollandt, 's Gravenhage, Delft, Vere, Buren, en Mallaca op hun reis van Batavia naar Perzië en Soeratte., 1631 september 1-1633 december 18 (defect).; 29A; 1 stuk
    Tusschen de resolutiën bevinden zich ook instructiën en commissiën gedurende de reis voor verschillende personen vastgesteld, een overeenkomst den 29 november 1633 te Soeratte aangegaan tusschen de Engelschen en Nederlanders betreffende den indigohandel enz..
  - Copie-Seinbrief voor de schepen Amboyana, Vlissingen, 't Hof van Holland, 's Gravenhage, Delft, Der Veer, Bueren, Brouwershaven en het jacht Malakka, gaande onder bevel van Philips Lucasz. van Batavia naar Soeratte en Perzië., 1631 september 1; 29; 1 stuk.
  - Copieboeken van brieven van Wollebrand Geleynssen de Jongh uit Brootchia, 12 mei 1625 - 14 december 1631; ---, 30-31
    - Aan Pieter van de Broecke, directeur te Soeratte, Adam Claessen Verhoeven en...van Spelt. 1627 februari 27-1630 december 27, ---
      Voorheen inv.nr. 29*
      In hetzelfde deel vroegere brieven van Geleynssen over 18 september 1623-24 september 1624 (zie nummers 14 en oud nr 18*, te vinden in inv.nr. 14).
    - Aan Pieter van den Broecke, den admiraal Willem Janssen, Anthony Coutermans, Adam Claessen Verhoeven, Orlande Thibault, Jan van Hasell, Hendrik Adriaen Vapoer, Anthony Delcourt, Jacob van der Graeff, Assuerius Proost en...Smit. 1627 februari 27-1630 december 27, 30; 1 deel
      Dit inventarisnummer is alleen als kopie te raadplegen.
      Enkele brieven zijn geschreven uit Ahmadabad en Brodera.
    - Aan Jan van Hasell, Orland Thibault, Assuerius Proost, Jacob van der Graeff, Hendrik Pieterssen Uuthoek, Hendrick Adryaens Vapour, Arent Baerentz., Matthijs Jansen, Philip Lucasz en Symon Jansz.. 1631 januari 10-1631 december 14, 31; 1 deel
      Enkele brieven zijn geschreven uit Soeratte. In hetzelfde deel latere brieven van Geleynssen over 6 maart 1632-25 januari 1637 (zie nummers 59*, 77*, 88* en 97*).
  - Brieven aan Wollebrand Geleynssen de Jongh:, 32-38; 5 omslagen en 2 stukken
    - uit Soeratte van Pieter van den Broecke, Jacob Mahieus, Assuerus Proost, Jan Mevaise, Orlande Thibault, Anthony Cotermans, Adam Verhoove, J. Christiaan Grijph, Jan van Hasell, Eduwaert Danckaerts en Isbrant Pieterssen. 1625 februari 5-1631 september 30, 32
    - uit Agra van Hendrick Vapoer. 1625 mei 31-1629 juli 19, 33
    - uit Ahmadabad van Adam Verhoove en Jacob van der Graeff. 1625 juli 18-1631 december 24, 34
    - uit Lahore van Hendrick Vapoer. ongedateerd, 35; 1 stuk
      Adi 14 Novembre in Brootsgh ontfangen van Lahore 1625.
      Fol. 2: gefacsimileerd in
      Grote Atlas van de Oost-Indische Compagnie deel VI achterzijde omslag
    - uit Brootchia van Jacob van Oudenvliet, Salomon Voerknecht en Ijsbrecht Pieterssen. 1626 december 3-1630 januari 5, 36
    - uit Cambaya van Orlande Thibault en Adam Verhoove. 1627 februari 7- 1628 februari (24?), 37
    - uit Brodera van Arent Baerenssen. 1631 januari 27, 38; 1 stuk
  - Copie-Brieven aan Marten Isbrantsen, gouverneur van Koromandel, van Adraen Block Mertensz, Jan Pieterszoon Coen en Anthony van Diemen., 1628 april 6-1628 maart 29; 39; 1 omslag
    Blijkens de aanteekeningen op een jaar van deze stukken zijn deze in 1628 en 1630 door Geleynssen te Brootchia ontvangen.
  - Copie-Brief van den Gouverneur-Generaal Jan Pieterszoon Coen (aan den Gouverneur te Soeratte?)., 1629 augustus 1; 40; 1 stuk
  - "Coppye ten deele uit een mesijv van Adolf Toomassen van Pantany en gesonden over de custe van Corm(andel)"., 1629; 41; 1 stuk
  - Registers van de facturen der door het comptoir Brootchia naar Nederland, Batavia Soeratte en ? afgezonden goederen., 1624-1631 april 10; 42-45; 3 delen en 1 stuk
    Het over 5 december 1630-15 december 1630 loopende register is slechts een fragment.
    - Bestanddeel 1, 42
    - Bestanddeel 2, 43
    - Bestanddeel 3, 44
    - Bestanddeel 4, 45
  - Facturen van goederen uit Cambaya en Ahmadabad afgezonden dienende voor het vertollen in Brootchia., 1625-1629; 46; 1 omslag
  - Facturen van koopmanschappen uit Soeratte naar Brootchia afgezonden en aldaar ontvangen., 1625, 1627, 1628 en ?; 47; 1 omslag
  - Korte facturen van de koopmanschappen met Pieter Schoutens van Brootchia afgezonden naar Soeratte., 1612 januari-1639 maart 20; 48; 1 omslag
  - "Factuere van de goederen van Agra"., 1629 maart 20; 49; 1 stuk
  - Memorie voor Wollebrand Geleynssen de Jongh "van de cleeden die dienen vooreerst inghecoft te werden voor de snit (?)"., 50; 1 stuk.
  - Copie-Abstract tusschen Mostafa Chelibie Hagi Soltan en Piery Beeck, kooplieden te Soeratte, "over de restitutie der goederen int schip, Mahamedy genaemt, bij die van 't jacht Grootenbroeck onder Ceylon aengehaelt en in Paliacatte gebracht"., 1628; 51; 1 stuk